臺灣臺北地方法院民事裁定　　　　　 94年度再小上字第2號
抗　告　人　甲○○
相　對　人　香苑大廈管理委員會
法定代理人　林邦雄
上列當事人間請求再審之訴事件，上訴人對於中華民國94年4月
14日臺灣臺北地方法院臺北簡易庭94年度北再小更(一)字第1號第
一審裁定提起抗告，本院裁定如下：
    主  文
原裁定廢棄，發回台灣台北地方法院台北簡易庭。
    事  實
一、按第四編之規定，於小額事件之抗告程序準用之；第五編之
    規定，於小額事件之再審程序準用之；除本編別有規定外，
    再審之訴訟程序，準用關於各該審級訴訟程序之規定；民事
    訴訟法第436條之32第3項、第4項、第505條分別定有明文。
    本件抗告人係對本院台北簡易庭90北小字第1008號小額民事
    判決提起再審，經本院台北簡易庭以94北再小更(一)字第1號
    裁定駁回後，對該駁回裁定提起抗告，揆諸前開規定，自應
    適用小額訴訟程序抗告之規定，合先敘明。
二、本件抗告意旨略以：90年2月份之管理費收據係前開判決確
    定後，經抗告人多方查證始取得，並於91年4月30日提出於
    法院，為確定判決前即已存在而為抗告人所不知之證物，原
    審違法認定該證據乃原確定判決程序時所知或可得使用；又
    89年10月26日相對人公共基金帳冊中收取抗告人5,250元，
    係相對人向抗告人外籍房客收取管理費之證物，因相對人從
    未定期公告財務狀況，抗告人得知不易，始於92年10月17日
    之再審程序中提出，並可受較有利之裁判，然原審未經調查
    及敘述理由，顯有違誤法令云云；另原裁定肯認抗告人所提
    出抗告人簽發給相對人之90年3月20日到期，面額新台幣（
    下同）1,450元之支票係前訴訟未經斟酌之證據，然未經調
    查及敘述理由，即認上開證據不會使抗告人可受較有利之裁
    判，顯有率斷云云。並聲明：原裁定廢棄。
三、按再審之訴不合法者，法院應以裁定駁回之。再審之訴顯無
    再審理由者，得不經言詞辯論，以判決駁回之。民事訴訟法
    第502條定有明文。復按再審原告所主張之再審事由，與民
    事訴訟法之規定不符者，其再審之訴為不合法，其所主張之
    再審事由，與同法之規定相符，而實無此事由者，其再審之
    訴為無理由（最高法院36年10月3日民刑事庭會議決議可資
    參照）。經查，原審裁定以抗告人主張民事訴訟法第496條
    第1項第13款再審事由，經原審調查認為並無此事由，依前
    開說明，應以再審無理由判決駁回之，惟原審逕以再審不合
    法裁定駁回，其程序顯有重大瑕疵，抗告人雖未就此為指摘
    ，惟仍有令原審更為裁判之必要。
四、綜上，抗告意旨指摘原裁定不當，求予廢棄，理由雖未及，
    惟原裁定既有未洽，爰廢棄原裁定，發回原審更為適法處理
    。
五、據上論結，本件抗告為有理由，依民事訴訟法第436條之32
    第3項、第492條、第95條、第78條，裁定如主文。
中　　華 　　民 　　國　　94　　年　　6　　月　　20  　日
                    民事第六庭    審判長法　官　吳光釗
                 　　　　　　　　　     法　官　郭美杏
                 　　　　　　　　　     法　官　李媛媛
以上正本係照原本作成。
本裁定不得再抗告。
中　　華 　　民 　　國　　94　　年　　6　　月　　20  　日
                                        書記官  林秀妙
